【裁判字號】    89,易,1275
【裁判日期】    890530
【裁判案由】    傷害
【裁判全文】
臺灣板橋地方法院刑事判決                        八十九年度易字第一二七五號
    公  訴  人  臺灣板橋地方法院檢察署檢察官
    被      告  乙○○
                丁○○
                丙○○
右列被告因傷害等案件，經檢察官提起公訴 (八十八年度偵字第二六七五八號)，本
院判決如左：
    主  文
乙○○、丁○○、丙○○共同傷害人之身體，各處有期徒刑參月，如易科罰金，以參
佰元折算壹日。
    事  實
一、乙○○、丁○○、丙○○及姓名年籍不詳，綽號「小黑」之成年男子及「小黑」
    之三位已成年之不詳年籍之男姓友人，於民國（下同）八十八年七月二十三日晚
    間，同在臺北縣板橋市○○○路六號「錢櫃ＫＴＶ」二○一室，與乙○○之妻李
    菱雁、丙○○之女友林明玉及甲○○之女友唐湘佩唱歌飲酒，因甲○○對此心生
    不滿，揚言將夥同十餘人到場一同唱歌，乙○○、丁○○、丙○○、小黑及其餘
    三名已成年男子，認甲○○有意挑釁，遂於甲○○抵達前共同謀議毆打甲○○及
    其同夥。八十八年七月二十四日凌晨零時許，甲○○偕同二名友人到達上揭包廂
    ，丙○○見一人腰際插有長條狀物品，遂大喊：「他們有人帶刀」等語，乙○○
    、丁○○、丙○○、小黑及另三名成年男性等共七人，分持店內之煙灰缸、玻璃
    杯及麥克風毆擊甲○○，致甲○○受有頭皮部皮下血腫四處（各約二×二公分、
    二×二公分、二×二公分及一×一公分）、左上第一門齒部分斷裂、右眼外側瘀
    傷（一×四公分）、左頸部擦傷（一×十公分）、左前胸擦傷（一×二公分）、
    右大腿擦傷（七×十公分）、背部擦傷四處（各約二×四公分、二×十五公分、
    二×十公分、一×四公分）之普通傷害。嗣乙○○及丁○○見偕同甲○○到場之
    友人逃離現場，為免招來多人，並尾隨攔阻而為行為之分擔。
二、案經被害人甲○○訴請臺北縣警察局板橋分局報請臺灣板橋地方檢察署檢察官偵
    查起訴。
    理  由
一、被告乙○○、丁○○分別於警訊、檢察官訊問及本院調查審理時、及被告丙○○
    於警訊及本院調查審理時供承：事發之際，渠等在場，且被告丙○○亦坦承曾出
    言表示認告訴人甲○○帶同之友人之一有帶刀等語，並有告訴人甲○○於警訊、
    檢察官訊問及本院調查審理時堅指被告三人有動手毆打伊等語，核與證人唐湘佩
    於警訊時指被告三人有毆打告訴人甲○○等語相符，復有三軍總醫院附設民眾診
    療服務處八十八年七月二十四日開具之診斷證明書影本一紙、現場錄影帶翻拍照
    片附卷可稽。雖被告乙○○於偵審中辯稱：渠未毆打告訴人甲○○，渠當時因告
    訴人甲○○的友人逃跑，即隨後追出，待返回包廂時，已經打完了云云；而被告
    毆陽信於偵審中辯稱：渠未毆打告訴人甲○○，是小黑及其另三名友人共同毆打
    告訴人甲○○，渠與被告乙○○一起去攔阻告訴人甲○○的友人云云；而被告丙○○則於警訊及本院調查審理時辯稱：是小黑動手打人，渠與小黑是巧遇，並無
    事前同謀之事，渠未動手打人，反是幫忙勸架云云。經查，被告乙○○、丁○○
    於檢察官訊問時自承：因為告訴人甲○○第二次來會不懷好意，渠等有商量看告
    訴人甲○○如何講，如果談不好就打他等語（詳參偵查卷第二十九頁八十八年十
    二月二十四日訊問筆錄），顯見被告等人事前即同謀傷害告訴人甲○○，參諸司
    法院大法官會議第一○九號解釋，縱使被告乙○○、丁○○所辯為真，渠二人以
    自己犯罪之意思，而參與構成要件以外之行為，仍無解其等共同正犯之罪責。況
    且自被告丙○○深夜偕小黑等四名友人到場，而被告乙○○、丁○○及丙○○對
    小黑等四人之真實姓名、年籍、聯絡方式均未能提供與檢警調查，足見小黑等人
    係被告丙○○覓來共同圍毆告訴人甲○○，因此，被告乙○○、丁○○及丙○○
    所辯，均屬諉卸之詞，不足採信。而證人即被告乙○○之妻李菱雁於警訊時既已
    證言：伊當時在現場已呆住了等語（詳參偵查卷第十一頁警訊筆錄），因此證人
    李菱雁於檢察官訊問時證言：當時伊在包廂內及門口都找不到被告乙○○，之後
    看被告乙○○與丁○○自外面進來等語，證人李菱雁既已呆立現場，又如何於群
    人鬥毆之混亂狀況下尋人，故證人李菱雁所證，顯係事後迴護之詞，無足可採。
    事證明確，被告乙○○、丁○○及丙○○之犯行洵堪認定。
二、按被告乙○○、丁○○、丙○○與小黑等共七人，圍毆告訴人甲○○成傷，核其
    等所為，均係犯刑法第二百七十七條第一項之普通傷害罪。被告乙○○、丁○○
    、丙○○及小黑共七人，就上開傷害犯行，有犯意聯絡及行為分擔，均為共同正
    犯。爰分別審酌被告乙○○、丁○○、丙○○之犯罪動機、目的、手段、被害人
    之態度、傷勢、及其等犯罪後未能坦承全部犯行等一切情狀，分別量處如主文所
    示之刑，並諭知易科罰金之折算標準，以示懲儆。至被告乙○○、丁○○、丙○○及小黑等共七人，用以毆打告訴人甲○○所用之物品，均為「錢櫃ＫＴＶ」店
    內所有之物，非屬被告等三人或共犯所有，依法無從為沒收之諭知，併此敘明。
據上論斷，應依刑事訴訟法第二百九十九條第一項前段，刑法第二十八條、第二百七
十七條第一項、第四十一條，罰金罰鍰提高標準條例第一條前段、第二條，判決如主
文。
本案經檢察官李傳侯到庭執行職務
中    華    民    國      八十九      年      五      月    三十      日
                                      臺灣板橋地方法院刑事第二庭
                                          法  官  高    玉    舜
右正本證明與原本無異。
如不服本判決，應於判決送達後十日內，向本院提出上訴狀。
                                          書記官  田    寶    駿
中    華    民    國      八十九      年      五      月    三十一    日
附錄本案論罪科刑法條全文：
刑法第二百七十七條
傷害人之身體或健康者，處三年以下有期徒刑，拘役或一千元以下罰金。
犯前項之罪，因而致人於死者，處無期徒或七年以上有期徒刑，致重傷者，處三年以
上、十年以下有期徒刑。


司法院資訊處製作；財團法人民間司法改革基金會備份。
